

OBJETIVO: Supervisor de Manutenção Industrial

Nome: Luiz Cláudio da Silva Grassi

Fone: (71) 9988-7978

E-mail: lcgorw@gmail.com

Endereço: Rua Vereador Valdenir Bastos, Q.U, Lt.9, Ipitanga,

Lauro de Freitas, Bahia.

ATUAÇÃO

18 anos de experiência profissional em supervisão/coordenação de manutenção eletromecânica industrial, atuando em Empresas de Engenharia de Manutenção e Montagem Eletromecânica, fornecedoras de serviços às indústrias Petrolíferas, Petroquímicas & Químicas; Cimenteiras; Celulose & Papel; Mineradoras & Siderúrgicas; Terminais Marítimos, e Órgãos Públicos.

EXPERIÊNCIA

- Supervisão/Coordenação de Contratos de Manutenção Eletromecânica de Equipamentos Industriais: Fornos de Pirólise, Fornos Rotativos de Calcinação, Britadores, Moínhos, Ciclones, Torres de Destilação e Extração, Reatores, Digestores, Vasos de Pressão, Tanques de Armazenamento, Caldeiras de Geração de Vapor, Sistemas de Cogeração, Trocadores de Calor, Bombas, Turbinas e Compressores, Mesas de Alimentação de Madeira, Correias Transportadoras, Trituradores, Retomadoras, Prensas, Extrusoras, Peletizadoras, Sistemas de Controle, e Subestações Elétricas.
- Supervisão / Coordenação, Seleção e Treinamento de Colaboradores (Encarregados, Mecânicos, Caldeireiros, Soldadores, Eletricistas, Técnicos de Segurança, Almoxarife e Equipe Administrativa).
- Gerenciamento Econômico Financeiro de Contratos.
- Planejamento de Projetos e Paradas para Manutenção com MS Project.
- Orçamentação e Elaboração de Propostas de Paradas para Manutenção, Fabricação e Montagem.
- Gerenciamento de Programas de SSMA, 5S e Gerenciamento da Qualidade.
- Diligenciamento da Logística de Contratos (alimentação, transporte, máquinas, equipamentos, ferramental, EPIs, parcerias e fornecedores).
- Acompanhamento e Fiscalização de Montagens, Comissionamento e Paradas para Manutenção de Plantas Petroquímicas e de Celulose (Copesul-Braskem, Dupont/BA, Braskem-UNIB/BA, BSC/BA, Millennium/BA).
- Consultor Técnico de Planejamento de Projetos de Capital da Cristal Global-Millennium/BA.
- Consultor Técnico do Programa de Melhoria Contínua de Manutenção Baseada na Confiabilidade da Petroflex-Lanxess/PE.
- Supervisor/Coordenador do Contrato de Manutenção da BSC Bahia Specialty Cellulose.

FORMAÇÃO

- Engenharia de Produção Mecânica pela UNIBAHIA 6.o semestre;
- Administração de Empresas, Universidade Federal da Bahia 1988 a 1993;
- Técnico de Processos Petroquímicos Petrobras e Escola Técnica Parobé 1980 a 1981;
- Técnico Desenhista de Estruturas, Colégio Cruzeiro do Sul POA / RS / 1976 a 1978;
- IIº Tenente R2 / CPOR Centro de Preparação de Oficiais da Reserva de Porto Alegre / RS.

IDIOMAS

Inglês – Associação Cultural Brasil Estados Unidos – ACBEU / BA. Bom nível de escrita, leitura e conversação.

INFORMÁTICA

Usuário avançado de MS Project; MAC (Sistema de Gerenciamento da Manutenção); MAS (Sistema de Gerenciamento de Estoque e Compras); DocTec (Sistema de Gerenciamento de Documentação Técnica); Word, Excel, Power Point, Internet Explorer, Outlook, Lotos Notes.

ESTADO CIVIL

Casado (pai de 3 filhos)

IDADE

55 anos (Rio Grande do Sul - 10/03/1959)

PRETENSÃO SALARIAL

R\$4.500,00

EXPERIÊNCIA PROFISSIONAL

1. NIPLAN NORDESTE ENGENHARIA - Montagem e Manutenção Industrial

Supervisor / Gestor do Contrato de Manutenção da BSC – Bahia Specialty Cellulose

Polo Petroquímico, Camaçari, Bahia

Junho de 2010 a Agosto de 2011

Responsabilidades

- Supervisão / Coordenação do Contrato de Manutenção Eletromecânica (Mecânica, Caldeiraria e Solda).
- Orçamentação e Elaboração de Propostas para Paradas de Manutenção, Fabricação e Montagem;
- Supervisão dos Programas de Segurança Industrial, 5S e Gerenciamento da Qualidade;
- Gerenciamento Econômico Financeiro dos Contratos de Preço Global e Preço Unitário;
- Diligenciamento da Logística dos Contratos (alimentação, transporte, máquinas, equipamentos, ferramental, EPIs, fornecedores e parceiros)

2. ECOARQ ENGENHARIA – Construção, Montagem e Manut. Industrial Coordenador Técnico e Assistente Comercial

Salvador, BA - Janeiro a Agosto de 2009

- Orçamentação, Elaboração de Propostas e Contratos, e Participação em Licitações Públicas e Privadas;
- Planejamento e Controle de Projetos através do MS Project, elaboração da Estrutura Analítica de Projetos, elaboração de Relatórios de Acompanhamento Econômico de Projetos, Diligenciamento da Logística de Projetos (alimentação, transporte, máquinas, equipamentos, ferramental, uniformes, parcerias, fornecedores), e assessoria à implantação e manutenção dos Sistemas de Gerenciamento da Qualidade, 5S e SSMA.

3. ASPEN TECHNOLOGY - Automação Industrial - Houston, USA

Fevereiro de 1998 a 2002

Sales Account Manager North & Northeast Brazil

- Prospecção de Negócios, Elaboração de Follow-up Comercial e Expenses Report, Participação em Licitações Públicas e Privadas e Representação da Empresa em Workshops.

4. COONPETRO - Montagem e Manutenção Industrial

Dias D'Ávila, Bahia, Fone: 71-3625-3181 / 99479412 (Sr. Edvaldo)

Supervisor / Coordenador de Contratos

Período: 1995 a 1997 e 2003 a 2009

Responsabilidades

- Supervisão / Coordenação de Contratos de Manutenção e Montagem Eletromecânica de Equipamentos:
 Fornos de Pirólise, Fornos Rotativos de Calcinação, Moínhos de Bolas e Pêndulos, Ciclones, Torres de Destilação e Extração, Vasos de Pressão, Tanques de Armazenamento, Caldeiras de Geração de Vapor, Sistemas de Cogeração, Bombas, Turbinas e Compressores;
- Orçamentação, Elaboração de Propostas e Contratos de Manutenção e Montagem Industrial;
- Supervisão dos Programas de Segurança Industrial, 5S e Gerenciamento da Qualidade;
- Gerenciamento Econômico Financeiro dos Contratos;
- Diligenciamento da Logística dos Contratos (alimentação, transporte, máquinas, equipamentos, ferramental, uniformes, parcerias, fornecedores)

Principais Contratos

- AmBev, Pernambuco
- Bombril, Pernambuco
- Braskem, Bahia
- Celtins, Tocantins
- Cetrel, Bahia
- Dow, Aratu, Bahia
- Gerdau, Bahia
- **Kemwater**, Bahia
- Millennium-Cristal Global, Bahia
- Petrobras-RELAM, Bahia
- Petrobras-REMAN, Amazonas
- Politeno, Bahia
- PQU, São Paulo
- Puma Storage do Brasil, Pernambuco
- Tequimar Ultracargo, São Paulo
- Votorantim CIPASA, Sergipe

5. BRASKEM-UNIB – Petroquímica - Camaçari, Bahia

Chefe de Turno da Divisão de Aromáticos

Período: Janeiro de 1990 a Maio de 1995

Responsabilidades

- Supervisão / Coordenação das Unidades de Fracionamento de Nafta e GLP; Extração e Fracionamento de Butadieno 1,3 e Extração e Fracionamento de Aromáticos (Benzeno, Tolueno e Xilenos);
- Equipe com 33 Operadores de Processo Petroquímico:
- Supervisor de Paradas para Manutenção;
- Planejador de Manutenção Preditiva, Preventiva e Corretiva.
- Monitor de Treinamento de Operadores;